臺灣高雄地方法院刑事判決　　　　　　　100年度審訴字第3號
公　訴　人　臺灣高雄地方法院檢察署檢察官
被　　　告　李俊昇
　　　　　　陳慧玉
上列被告因偽證案件，經檢察官提起公訴（99年度偵字第33949
號），嗣被告於本院準備程序中就被訴事實為有罪之陳述，經本
院告知簡式審判程序之旨，並聽取被告與公訴人之意見後，合議
庭裁定由受命法官獨任進行簡式審判程序，判決如下：
    主  文
李俊昇犯偽證罪，累犯，處有期徒刑伍月。
陳慧玉犯偽證罪，處有期徒刑伍月。
    事  實
一、李俊昇前於民國97年間，因施用毒品案件，經臺灣臺南地方
    法院以97年度簡字第2458號判決處有期徒刑5 月確定，於98
    年6 月7 日縮刑期滿執行完畢。詎其仍不知悔改，明知於96
    年10月5 日下午6 時許，在臺南縣永康市○○街471 號，向
    顏秀妃以新臺幣（下同）1000元購買第二級毒品甲基安非他
    命1 包，又於96年10月22日下午5 時許，在臺南縣仁德鄉嘉
    南療養院前，向顏秀妃以2000元購買第二級毒品甲基安非他
    命1 包等情，猶基於偽證之犯意，於99年5 月4 日上午9 時
    30分許，在本院第12法庭，於本院98年度訴字第1274號顏秀
    妃涉嫌販賣毒品案審判程序中，經審判長告以證人權利義務
    、拒絕證言權、偽證罪刑責，李俊昇同意作證並朗讀結文及
    簽名具結後，就其於警詢中所陳述96年10月5 日及96年10月
    22日2 次向顏秀妃購買1000元及2000元之第二級毒品甲基安
    非他命等語，是否係陷害顏秀妃而多講之案情重要關係事項
    ，李俊昇虛偽證稱：伊心想多加幾條，她的罪會比較重等語
    ，李俊昇上述所為，足以妨害國家司法權之正確行使。
二、陳慧玉明知於97年1 月10日中午12時10分許，在臺南縣永康
    市○○街471 號，向顏秀妃以1000元購買第一級毒品海洛因
    1 包，其後不久，因取得他人還款之500 元，在上開地點，
    再次向顏秀妃以500 元購買第一級毒品海洛因1 包等情，詎
    其基於偽證之犯意，於99年5 月11日上午9 時30分許，在本
    院第12法庭，於本院98年度訴字第1274號顏秀妃涉嫌販賣毒
    品案審判程序中，經審判長告以證人權利義務、拒絕證言權
    、偽證罪刑責，李俊昇同意作證並朗讀結文及簽名具結後，
    就其是否曾向顏秀妃購買毒品之案情重要關係事項，陳慧玉
    虛偽證稱：伊沒向顏秀妃購買毒品，因為和顏秀妃借錢不著
    ，懷恨在心等語，陳慧玉上述所為，足以妨害國家司法權之
    正確行使。
三、案經本院告發後經臺灣高雄地方法院檢察署檢察官偵查起訴
    。
    理  由
一、本件被告李俊昇、陳慧玉所犯之罪，均為死刑、無期徒刑、
    最輕本刑為3 年以上有期徒刑以外之罪，其於準備程序進行
    中，就被訴事實為有罪之陳述，經本院告知簡式審判程序之
    旨，並聽取被告與檢察官之意見後，合議庭裁定由受命法官
    獨任進行簡式審判程序，合先敘明。
二、上開犯罪事實，業經被告李俊昇、陳慧玉於本院審理中坦承
    不諱，並有被告李俊昇於本院98年度訴字第1274號刑事案件
    98年5 月4 日審理筆錄暨證人結文、被告陳慧玉於本院98年
    度訴字第1274號刑事案件98年5 月11日審理筆錄暨證人結文
    各1 份，及其等在該案偵查中之證述與證人結文、本院98年
    度訴字第1274號99年5 月13日勘驗筆錄1 份等在卷可稽，足
    認被告2 人之自白與事實相符，足堪採信。從而，本件事證
    明確，被告2 人之犯行，應堪認定，應依法論科。
三、核被告李俊昇、陳慧玉所為，均係犯刑法第168 條之偽證罪
    。被告李俊昇有犯罪事實欄所述經判處有期徒刑並執行完畢
    之情形，此有其之臺灣高等法院被告前案紀錄表在卷可佐，
    其於徒刑執行完畢5 年之內故意再犯本件有期徒刑以上之罪
    ，為累犯，應依法加重其刑。而被告2 人為上開偽證犯行後
    ，該案即98年度訴字第1274號顏秀妃違反毒品危害防制條例
    案件，經本院於99年6 月29日判處徒刑，嗣經上訴，於99年
    8 月20日繫屬臺灣高等法院高雄分院審理中，至今尚未確定
    等節，有本院公務電話紀錄1 份在卷足憑。而被告陳慧玉於
    99年10月7 日、被告李俊昇於99年10月12日偵查中，及嗣後
    於本院審理中，分別均已自白上開偽證犯行，此有被告2 人
    該日之偵查筆錄、本院100 年2 月10日準備程序筆錄等附卷
    可稽，是被告2 人既於所虛偽陳述之案件裁判確定前自白，
    爰均依刑法第172 條之規定減輕其刑，而被告李俊昇部分同
    時有刑罰加重及減輕之事由，應依法先加後減之。
四、爰審酌被告2 人明知作證及具結之義務及處罰，且其前於該
    販賣毒品案件之偵查中亦曾另行具結作證，仍於本院98年度
    訴字第1247號案件審理時為虛偽之陳述，企圖誤導審判機關
    審理犯罪之正確性，耗費司法資源，且被告陳慧玉所偽證之
    案件係法定刑為死刑或無期徒刑之販賣第一級毒品罪、被告
    李俊昇所偽證之案件係法定刑為7 年以上有期徒刑之販賣第
    二級毒品罪，均嚴重妨害司法發現真實，影響國家司法權之
    行使，實不值取。且被告陳慧玉有多起施用毒品之前科與執
    行紀錄、被告李俊昇有施用毒品、竊盜前科及執行記錄，有
    卷附其等之臺灣高等法院被告前案紀錄表可稽，足見其等2
    人平日素行非佳；惟念被告2 人所為之虛偽證詞終未獲法院
    採納，亦未造成錯誤裁判結果，且均能坦承犯行，態度尚可
    ，並綜合考量被告2 人於偵查中即時自白犯罪，且均陳稱：
    因害怕會被報復，且審判程序時顏秀妃就在現場，心理有壓
    力，才會配合顏秀妃做偽證等語，亦有被告2 人上開偵訊、
    本院準備程序筆錄等可稽，及參諸其上開犯罪情節等一切情
    狀，分別量處如主文所示之刑，以資懲儆。
據上論斷，應依刑事訴訟法第273 條之1 第1 項、第284 條之1
、第299 條第1 項前段，刑法第168 條、第172 條、第47條第1
項，判決如主文。
本案經檢察官李怡增到庭執行職務。
中    華    民    國   100    年    2     月    24    日
                  刑事第十庭  法  官    呂明燕
以上正本證明與原本無異。
如不服本判決應於收受送達後10日內向本院提出上訴書狀，並應
敘述具體理由；如未敘述上訴理由者，應於上訴期間屆滿後20日
內向本院補提理由書（均須按他造當事人之人數附繕本）「切勿
逕送上級法院」。
中    華    民    國   100    年    2     月    24    日
                              書記官    張琇晴
附錄本案論罪科刑法條：
中華民國刑法第168 條
於執行審判職務之公署審判時或於檢察官偵查時，證人、鑑定人
、通譯於案情有重要關係之事項，供前或供後具結，而為虛偽陳
述者，處7 年以下有期徒刑。